【裁判字號】    91,易,4395
【裁判日期】    920625
【裁判案由】    贓物
【裁判全文】
臺灣高雄地方法院刑事判決                        九十一年度易字第四三九五號
    公  訴  人  臺灣高雄地方法院檢察署檢察官
    被      告  丙○○
右列被告因贓物案件，經檢察官提起公訴（九十一年度偵字第二五八八三號），本院
判決如左：
    主  文
丙○○收受贓物，處有期徒刑參月，如易科罰金，以參佰元折算壹日。
    事  實
一、丙○○明知乙○○（另案審理中）所交付之車牌號碼ＵＺＱ－三八一號輕型機車
    一輛，係屬來路不明之贓物（該機車為甲○○所有，於民國九十一年十月二十七
    日下午八時許，在高雄市新興區○○○路七三號前發現失竊），竟於九十一年十
    一月十三日下午八時許，在高雄縣鳳山火車站前收受之供己騎用。嗣於九十一年
    十一月二十四日凌晨零時三時分許，騎乘上開機車途經高雄縣鳳山市○○路六０
    七號前，為警查獲。
二、案經高雄市政府警察局前鎮分局報請台灣高雄地方法院檢察署檢察官偵查起訴。
    理  由
一、訊據被告丙○○對於有自他人收受上開機車一輛，且他人並未同時交付機車證明
    文件之事實，固供承不諱，惟矢口否認有何收受贓物之犯行，辯稱：伊不知該車
    係贓物云云。惟查：上開車輛為甲○○所有，於九十一年十月二十七日下午八時
    許，在高雄市新興區○○○路七三號前發現失竊之事實，業據被害人甲○○於警
    訊及本院調查程序中陳述明確，並有車輛竊盜、車牌失竊資料個別查詢報表－查
    詢車輛認可資料及贓物認領保管收據各一紙附卷可稽，是該車係贓物應無置疑。
    次查，乙○○將該車出借予被告時，並未同時交付行車執照等車輛證明文件等情
    ，為被告所自承在卷。按向他人借用機車，為擔保車輛來源之正當性，借用人必
    先檢視行車執照，或索其他車籍資料，以免收受來路不明之贓車，被告竟未查明
    上開車輛之來源，而收受未附任何車籍證明文件之上開車輛，則被告應可知該車
    係屬來路不明之贓車。是被告所辯，顯係事後卸責之詞，不足採信。本件事證明
    確，被告犯行洵堪認定。
二、核被告收受贓物，所為係犯刑法第三百四十九條第一項之罪。爰審酌被告犯罪之
    動機、目的、手段、所生危害、犯後坦承部分犯行、態度良好等一切情狀，處如
  主文所示之刑，並諭知易科罰金之折算標準。又被告前未曾受有期徒刑以上刑之
    宣告，因一時失慮，偶罹刑典，經此刑之宣告後，應知警惕而無再犯之虞，本院
    因認暫不執行其刑為當，予以宣告緩刑二年，用啟自新。扣案之鑰匙一支，業據
    被告否認為其所有在卷，且查無其他積極證據足認為被告所有之物，爰不併予宣
    告沒收。
據上論斷，應依刑事訴訟法第二百九十九條第一項前段，刑法第三百四十九條第一項
、第四十一條第一項、第七十四條第一款，罰金罰鍰提高標準條例第一條前段、第二
條，判決如主文。
本案經檢察官陳碧霞到庭執行職務。
中      華      民      國     九十二     年     六     月     二十五   日
                                  臺灣高雄地方法院刑事庭
                                      法  官  何悅芳
右正本證明與原本無異。
如不服本判決，應於判決送達後十日內，向本院提出上訴狀。
                                      書記官  顏宗貝
中      華      民      國     九十二     年     六     月     二十五   日
附錄本案論罪科刑法條全文：
刑法第三百四十九條第一項
收受贓物者，處三年以下有期徒刑、拘役或五百元以下罰金。


司法院資訊處製作；財團法人民間司法改革基金會備份。
